【裁判字號】    99,基勞簡,3
【裁判日期】    990309
【裁判案由】    給付薪資等
【裁判全文】
臺灣基隆地方法院基隆簡易庭民事判決
原      告  乙○○
被      告  海陽海事工程企業有限公司
法定代理人  甲○○
上列當事人間請求給付薪資等事件，本院於民國99年2 月23日言
詞辯論終結，判決如下：
    主  文
被告應給付原告新臺幣壹拾萬元，及自民國九十八年十二月八
日起至清償日止，按週年百分之五計算之利息。
訴訟費用新臺幣壹仟佰拾元由被告負擔。
本判決得假執行。
    事實及理由
一、原告起訴主張略以：原告自民國97年5月28日起至同年7月21
    日止，臨時受雇於被告，從事臺中外海打撈工作，雙方約定
    被告須按月給付原告薪資新臺幣（下同）15萬元，而被告於
    97年7 月21日完成工作離職，是被告應給付原告之薪資合計
    為 27萬元【計算試：150,000元 ×（1月＋ 24日/30日）＝
    270,000 元】，被告分別於97年6月26日、97年7月17日、97
    年9月22日與98年1月13日陸續給付原告薪資3萬元、7萬元、
    2萬元與2萬元，惟尚積欠原告薪資13萬元，迭次催討，被告
    均置之不理。被告迫於無奈，遂向基隆市社會局申請協調薪
    資爭議，惟被告於協調會中主張：「當初約定如乙○○先生
    所言，但實際工作日數每月不足30日，且本案場承包時公司
    虧損，扣除待命時不給付薪資，故本人未積欠勞方薪資。」
    ，拒絕給付積欠原告之薪資。惟雙方間乃臨時性勞動僱傭契
    約，原告於契約約定之上開期間內，或出海進行打撈工作，
    或處於待命狀態，並無不服勞務而減省之費用，或轉向他處
    服勞務而有所得，亦未故意怠於取得利益之情形。至被告抗
    辯實際工作每月不滿30日，扣除待命時不給付薪資，嚴重違
    反雙方之臨時性勞動僱傭契約與勞動基準法之規定，況被告
    有無虧損，與原告無關，被告自不得以此為由拒絕給付所積
    欠原告之薪資，為此提起本訴，並提出內政部警政署臺中港
    務警察局書函、原告之彰化銀行存簿、基隆市政府勞資爭議
    協調申請書暨開會通知單、協調會議記錄等件影本為證。訴
    之聲明，如主文第1、2項所示。
二、被告則於言詞辯論期日到庭，並對於原告主張之自97年5 月
    28日起至同年7 月21日止，兩造間有臨時性勞動僱傭契約，
    約定月薪15萬元等情不爭執，惟以：實際上原告有下水打撈
    的天數，我們已給付薪資，只是待命的天數，我們沒有給付
    薪資云云置辯。並聲明：駁回原告之訴。
三、按「工資」係指勞工因工作而獲得之報酬，為勞動契約之重
    要內容，故工資應由勞雇雙方議定之，且應全額直接給付勞
    工，此觀勞動基準法第2條第3款、第21條第1項、第22條第2
    項之規定甚明。是以，工資一旦經勞雇雙方約定後，如雇主
    欲為不利於勞工之變更，自應取得勞工之同意或由雙方重新
    議定，尚不得由雇主片面決定減少工資之給付。本件之爭點
    僅為兩造僱傭契約係約定按月計酬或按實際工作日數計酬？
    查被告於本院審理時陳稱：「當初是講好一個月15萬元沒有
    錯，但是之後公司虧損，所以我才說請他們能夠配合一下，
    待命的部分不要給薪，但是原告不同意。」、「（問：當時
    講好一個月15萬元，沒有分實際下海工作及待命的天數？）
    是的，是因為公司虧損，我才請原告配合。所以我只有給14
    萬元。」（見本院99年2月23日言詞辯論筆錄），衡諸上情
    ，兩造就上開臨時僱傭契約原係約定月薪15萬元，且並未區
    分實際工作及待命之天數，此為被告所自承，而其後被告欲
    將上開臨時僱傭契約所約定之工資自月薪15萬元變更為按日
    計酬，此乃不利於原告之變更，且亦遭原告拒絕，揆諸上開
    說明，被告不得單方決定減少工資之給付，是被告所辯，自
    不足採。原告請求被告給付積欠之薪資13萬元，應屬有據。
四、從而，原告依僱傭契約之法律關係，請求被告給付如主文第
    1 項所示之薪資，暨自起訴狀繕本送達被告之翌日即98年12
    月8日起至清償日止，按週年百分之5計算之利息，為有理由
    ，應予准許。
五、本件係按民事訴訟法第427條第1項訴訟標的金額50萬元以下
    之財產權訴訟，適用簡易程序所為被告敗訴之判決，依同法
    第389條第1項第3款規定本院自應依職權宣告假執行。
六、訴訟費用即第一審裁判費1,330元由被告負擔。
中    華    民    國    99    年     3    月     9    日
                  基隆簡易庭法  官  徐世禎
以上正本係照原本作成。
對於本件判決如有不服，應於收受送達後20日內向本院提出上訴
書狀，上訴於本院合議庭，並按他造當事人之人數附具繕本。
中    華    民    國    99    年     3    月     9    日
                            書記官  周素秋

司法院資訊處製作；財團法人民間司法改革基金會備份。
